# 公司 IPO 期间注册地发生变更

提问人：Zeroworld 时间：2021-11-17 19:19:51
公司准备以 2019 、 2020 、 2021 年作为申报期进行IPO申报，但是 2020 年 5 月 18 日前公司在A地报税，之后注册地变更为B地（不同地级市），改向B地主管税务机关报税。
IPO申报材料中所需的企业所得税纳税申报表（将进行更正）是要按地域分别准备吗？比如 2020 年 5 月 18 日之前向A地税务机关重新申报以及获取其出具对纳税情况证明； 2020 年 5 月 18 日之后向B地。
毕竟财务报表是按照全年出具的，如果分开准备税务报表，如何保证原始报表与申报报表一致？

回答人：chenyiwei
这种案例比较少见，建议与A、B两地税务机关分别沟通，并咨询税务专业人士意见，以恰当确定处理方案。理论上如果申报错误发生在地址变更之前，则应向原注册地税务机关补充申报，但此时在原注册地的纳税登记已经注销，实务操作可能有难度。